【裁判字號】    94,易,886
【裁判日期】    950127
【裁判案由】    毒品危害防制條例
【裁判全文】
臺灣板橋地方法院刑事判決               94年度易字第886號
公  訴  人  臺灣板橋地方法院檢察署檢察官
被      告  甲○○
                    4樓
                    （現另案羈押於臺灣台北看守所）
上列被告因違反毒品危害防制條例案件，經檢察官提起公訴（94
年度核退毒偵字第1300號）暨移送併案審理（94年度核退毒偵字
第1781號、94年度核退偵字第865 號、94年度核退毒偵字第2256
號、94年度毒偵字第6034號、94年度毒偵字第7220號、94年度毒
偵字第7297號），被告於準備程序為認罪陳述，經本院合議庭裁
定由受命法官行簡式審判程序，判決如下：
    主  文
甲○○連續施用第二級毒品，累犯，處有期徒刑柒月，扣案甲基
安非他命壹包（毛重零點肆柒貳公克）、甲基安非他命壹包（驗
餘淨重零點零伍公克）、甲基安非他命參包（分別毛重零點捌伍
公克、零點柒零公克、壹點肆伍公克，鑑驗時為貳包，分別毛重
壹點肆伍陸公克、壹點伍伍零公克）、甲基安非他命壹包（淨重
零點柒公克）、甲基安非他命壹包（毛重零點肆貳參公克）均沒
收銷燬，扣案玻璃球壹顆、吸食器參組均沒收。
    事  實
一、甲○○前於民國九十一年間，因竊盜案件，經本院以九十一
    年度板簡字第四二四號判決判處有期徒刑三月，如易科罰金
    以三百元折算一日確定，九十一年六月十七日易科罰金執行
    完畢；又於九十四年間因施用毒品案件，經觀察、勒戒後認
    無繼續施用毒品傾向，於九十四年二月二十一日執行完畢釋
    放出所，同日並經臺灣板橋地方法院檢察署檢察官以九十四
    年度毒偵字第二九一號為不起訴處分確定；詎其於接受前開
    觀察、勒戒執行完畢後，五年內，仍未能戒除毒癮，猶基於
    施用第二級毒品甲基安非他命之概括犯意，自九十四年五月
    中旬起，至九十四年九月底止，在臺北縣三峽鎮○○里○○
    路一三六巷一一五號四樓住處等地，以將甲基安非他命置於
    玻璃球內燒烤後吸食煙氣之方式，平均二至三天施用一次，
    連續多次施用甲基安非他命，後分別為警於(一)九十四年五月
    二十三日凌晨三時許，在臺北縣三重市○○路○段一一七巷
    與仁美街口查獲，扣得甲基安非他命一包（毛重零點四七二
    公克），(二)九十四年五月三十一日十五時許，在臺北縣三重
    市○○○街二八九之一號「雅格汽車旅館」二八六室查獲，
    並扣得甲基安非他命一包（驗餘淨重零點零五公克）及玻璃
    球一顆，(三)九十四年六月七日十時四十五分許，在臺北縣三
    重市○○路與仁愛街口查獲，並扣得海洛因一包（淨重零點
    一公克，其此部份施用第一級毒品犯行，業經本院以九十四
    年度訴字第一八九一號判決判處有期徒刑十一月，並將前開
    扣案海洛因沒收銷燬），(四)九十四年八月十五日十八時許，
    在臺北縣三重市○○○路五六○巷三七弄十七號查獲，並扣
    得甲基安非他命三包（分別毛重零點八五公克、零點七零公
    克、一點四五公克，鑑驗時為二包，分別毛重一點四五六公
    克、一點五五零公克）、吸食器一組、海洛因一包（淨重零
    點八公克，其此部份施用第一級毒品犯行，業經本院以九十
    四年度訴字第一八九一號判決判處有期徒刑十一月，並將前
    開扣案海洛因沒收銷燬），(五)九十四年八月十八日十六時三
    十分許，在臺北縣三重市○○路九七號八樓加洲飯店八二三
    號房查獲，並扣得安非他命一包（淨重零點七公克，九十四
    年度毒偵字第六○三四號併案意旨書誤載為三包，淨重二點
    四公克，應予更正）、吸食器一組、海洛因一包（毛重零點
    三公克，被告所涉持有海洛因部分，由臺灣板橋地方法院檢
    察署檢察官另案偵辦）、注射針筒及塑膠鏟管各一支，(六)九
    十四年八月二十八日十一時三十分許，在臺北縣永和市○○
    路五一一號前查獲，並扣得甲基安非他命一包（毛重零點四
    二三公克）、吸食器一組，因悉上情。
二、案經臺北縣政府警察局三重分局報請臺灣板橋地方法院檢察
    署檢察官偵查後起訴暨該署檢察官移送併案審理。
    理  由
一、上揭犯罪事實，業據被告甲○○於本院審理時坦承不諱，其
    如事實欄所述六次為警查獲後所採集之尿液，經送請臺灣檢
    驗科技股份有限公司檢驗後，均呈安非他命類陽性反應，有
    該公司所出具之濫用藥物檢驗報告附卷可稽（見九十四年度
    核退毒偵字第一三○○號偵查卷第五頁、九十四年度核退毒
    偵字第一七八一號偵查卷第四頁、九十四年度核退偵字第八
    六五號偵查卷第二頁、九十四年度核退毒偵字第二二五六號
    偵查卷第一頁、九十四年度毒偵字第六○三四號偵查卷第四
    頁、九十四年度核退偵字第一一九二號偵查卷第二頁、九十
    四年度核退偵字第一一六三號偵查卷第二頁），又被告為警
    於如前開事實欄一(一)所述扣得白色結晶物一包（毛重零點四
    七二公克）、如事實欄一(二)所述扣得白色結晶物一包（驗餘
    淨重零點零五公克）、如前開事實欄一(四)所述扣得白色結晶
    物三包（分別毛重零點八五公克、零點七零公克、一點四五
    公克，鑑驗時為二包，分別毛重一點四五六公克、一點五五
    零公克）、如前開事實欄一(五)所述扣得白色結晶物一包（淨
    重零點七公克）、如前開事實欄一(六)所述扣得白色結晶物一
    包（毛重零點四二三公克），經鑑定其內之白色結晶物後，
    均檢出甲基安非他命成分，亦有行政院衛生署管制藥品管理
    局九四年七月八日管檢字第○九四○○○五九一六號檢驗成
    績書、台北市政府警察局九十四年十一月二日北市鑑毒字第
    五九七號鑑驗通知書、行政院衛生署管制藥品管理局九四年
    十月七日管檢字第○九四○○○九三九六號檢驗成績書、台
    北市政府警察局刑事警察大隊查獲涉嫌毒品危害防制條例毒
    品初步鑑驗報告單、行政院衛生署管制藥品管理局九四年十
    一月二十五日管檢字第○九四○○一一六五一號檢驗成績書
    （見本院卷第三五頁、八九頁、八四頁、九十四年度偵字第
    一四○六三號偵查卷第十二頁反面、本院卷第一二四頁）在
    卷可查，足徵被告前開自白，應與事實相符，可以採信。
二、又被告前於九十四年間因施用毒品案件，經觀察、勒戒後認
    無繼續施用毒品傾向，於九十四年二月二十一日執行完畢釋
    放出所，同日並經臺灣板橋地方法院檢察署檢察官以九十四
    年度毒偵字第二九一號為不起訴處分確定等情，有台灣板橋
    地方法院檢察署檢察官九十四年度毒偵字第二九一號不起訴
    處分書、台灣高等法院被告全國前案紀錄表等在卷可參，是
    被告本件施用毒品犯行，乃於觀察、勒戒執行完畢後五年內
    再犯，亦甚明確，依毒品危害防制條例第二十三條第二項規
    定，被告本件係犯毒品危害防制條例第十條第二項之施用第
    二級毒品罪。至被告於施用前、後持有第二級毒品甲基安非
    他命之低度行為，為其施用之高度行為所吸收，不另論罪。
    被告多次施用甲基安非他命，時間緊接，所犯構成要件相同
    ，顯係基於概括犯意反覆為之，為連續犯，應依刑法第五十
    六條規定，論以一罪，並加重其刑。又被告有如事實欄所述
    前科及刑之執行情形，有前開台灣高等法院被告全國前案紀
    錄表在卷可憑，是被告於有期徒刑執行完畢後，五年以內，
    再犯本件有期徒刑以上之罪，為累犯，應依刑法第四十七條
    規定，遞加重其刑。至公訴人雖於起訴書中僅敘明被告於九
    十四年五月二十三日為警採尿前九十六小時內之某時，在不
    詳地點，施用第二級毒品安非他命一次之犯行，然被告其餘
    如事實欄所述之施用第二級毒品甲基安非他命之犯行，與起
    訴部分具有連續犯之裁判上一罪關係，業如前述，且經檢察
    官移送併案審理，本院自應並予審究，附此敘明。爰審酌被
    告有施用毒品之前案觀察、勒戒紀錄，竟再施用毒品安非他
    命而犯本罪，核其行為對社會秩序具有危害性、暨其施用期
    間、次數、犯罪後坦承犯行之態度等一切情狀，量處如主文
    所示之刑，以資懲儆。扣案如前開事實欄一(一)所述白色結晶
    物一包（毛重零點四七二公克）、如事實欄一(二)所述扣得白
    色結晶物一包（驗餘淨重零點零五公克）、如前開事實欄一
    (四)所述扣得白色結晶物三包（分別毛重零點八五公克、零點
    七零公克、一點四五公克，鑑驗時為二包，分別毛重一點四
    五六公克、一點五五零公克）、如前開事實欄一(五)所述扣得
    白色結晶物一包（淨重零點七公克）、如前開事實欄一(六)所
    述扣得白色結晶物一包（毛重零點四二三公克），經鑑定其
    內之白色結晶物後，均檢出甲基安非他命成分，已如前述，
    至包裝前開甲基安非他命之分裝袋，因其內均各沾黏前開甲
    基安非他命，物理上難以析離，均應依毒品危害防制條例第
    十八條第一項前段沒收銷燬之。如事實欄一(二)所述扣得玻璃
    球一顆、如事實欄一(四)所述扣得吸食器一組、如事實欄一(五)
    所述扣得吸食器一組、如事實欄一(六)所述扣案吸食器一組，
    計扣案玻璃球一顆、吸食器三組，均為被告所有，供本件施
    用甲基安非他命犯罪所用之物，經被告供述在卷，爰依刑法
    第三十八條第一項第二款規定沒收。至如事實欄一(三)所述扣
    得海洛因一包（淨重零點一公克）、如事實欄一(四)所述扣得
    海洛因一包（淨重零點八公克）、如事實欄一(五)所述扣案海
    洛因一包（毛重零點三公克）及注射針筒及塑膠鏟管各一支
    ，均與本件被告犯罪無關，爰不於本案宣告沒收。
三、本件被告係被訴犯毒品危害防制條例第十條第二項之施用第
    二級毒品罪，其於本院行準備程序時對被訴事實為有罪之陳
    述，經受命法官告以簡式審判程序之旨，並聽取檢察官、被
    告意見後，由本院合議庭依刑事訴訟法第二百七十三條之一
    第一項規定裁定由受命法官獨任進行簡式審判程序，末此敘
    明。
據上論斷，應依刑事訴訟法第二百九十九條第一項前段、第二百
七十三條之一第一項、第二百七十三條之二、第二百八十四條之
一，毒品危害防制條例第十條第二項、第十八條第一項前段，刑
法第十一條、第五十六條、第四十七條、第三十八條第一項第二
款，判決如主文。
本案經檢察官徐名駒到庭執行職務。
中    華    民    國    95    年    1    月    27    日
                  刑事第四庭?法  官  陳明偉
上列正本證明與原本無異。
如不服本判決，應於判決送達後十日內向本院提出上訴狀（應附
繕本），上訴於臺灣高等法院。
                              書記官  陳慧儷
中    華    民    國    95    年    1    月    27    日
附錄法條：
毒品危害防制條例第十條
施用第二級毒品者，處三年以下有期徒刑。


司法院資訊處製作；財團法人民間司法改革基金會備份。
